臺灣板橋地方法院刑事判決　　　　　　94年度易字第265號
公　訴　人　臺灣板橋地方法院檢察署檢察官
被　　　告　甲○○
上列被告因違反毒品危害防制條例案件，經檢察官提起公訴（94
年度核退毒偵字第 258 號）及移送併辦（94 年度核退毒偵字第
290 號），本院於準備程序進行中，被告就被訴及併案事實為有
罪之陳述，經告知被告簡式審判程序之旨，並聽取當事人之意見
後，裁定進行簡式審判程序，判決如下：
    主  文
甲○○施用第一級毒品，累犯，處有期徒刑壹年。扣案之第一級
毒品海洛因包裝袋貳只、第二級毒品安非他命包裝袋貳只、空瓶
陸個均沒收；第一級毒品海洛因（合計淨重零點參玖公克）、第
二級毒品安非他命（驗餘淨重貳點零肆公克）及陸個空瓶內量微
無法秤重之安非他命殘渣，均沒收銷燬之。
    事  實
一、甲○○前因轉讓毒品案件，經臺灣高等法院以八十九年度上
    訴字第三一０號判決處有期徒刑一年二月確定，並於民國九
    十一年十月七日執行完畢出監。又前因施用毒品案件，經送
    觀察、勒戒後，認有繼續施用毒品之傾向，經裁定令入戒治
    處所施以強制戒治一年，於八十九年十月十九日強制戒治期
    滿，由臺灣臺北（起訴書誤載為板橋）地方法院檢察署檢察
    官於九十年五月三十日，以九十年度戒毒偵字第一０八號為
    不起訴處分確定。詎仍不知悔改，於受強制戒治處分執行完
    畢釋放後五年內，又基於施用第二級毒品安非他命之概括犯
    意及施用第一級毒品海洛因之犯意，自九十三年五月間某日
    起至同年十一月二十一日凌晨一時許止，在臺北縣板橋市○
    ○街一八五號四樓及臺北市木柵區某處朋友家中，以將安非
    他命置於吸食器燒烤，吸聞所產生煙霧之方式，連續施用第
    二級毒品安非他命多次。其中並於同年十一月二十一日凌晨
    一時許，同時將第一級毒品海洛因置於吸食器內與安非他命
    一起燒烤吸食一次。嗣先為警於九十三年九月十六日二十二
    時三十分許，在臺北縣板橋市○○街一八五號四樓查獲，並
    扣得其所有用以裝填安非他命（內含安非他命殘渣，量微無
    法秤重）之空瓶六瓶。復為警於九十三年十一月二十二日二
    時三十分許，在臺北縣永和市○○路六七巷三弄十一號查獲
    ，並扣得第一級毒品海洛因二包（淨重分別為０‧三二公克
    、０．０七公克），第二級毒品安非他命二包（總淨重二‧
    一一公克）。經警於查獲甲○○後，先後二次採集其尿液送
    驗，結果分別呈安非他命類；及安非他命類、鴉片類陽性反
    應。
二、案經臺北縣政府警察局海山分局報請臺灣板橋地方法院檢察
    署檢察官偵查起訴及移送併辦。
    理　由
一、訊據被告對於上揭事實坦承不諱，而其於前揭時、地二次為
    警逮捕後所採集之尿液經以酵素免疫分析法及氣相層析質譜
    儀法檢驗鑑驗，結果先後分別呈安非他命類；及安非他命類
    、鴉片類陽性反應乙節，亦有臺灣檢驗科技股份有限公司九
    十三年十月六日、九十三年十二月三日濫用藥物尿液檢驗報
    告各一紙附卷可稽。復有含安非他命殘渣之空瓶六個扣案可
    佐。此外，查獲之毒品海洛因二包（淨重分別為０‧三二公
    克、０．０七公克）及安非他命二包（合計淨重二‧一一公
    克，驗餘淨重二‧０四公克），確含有第一級毒品海洛因及
    第二級毒品安非他命成分，此有法務部調查局九十三年十二
    月二十四日調科壹字第０六０００九二０七號鑑定通知書及
    內政部警政署刑事警察局九十四年一月三十一日刑鑑字第０
    九三０二四二七四四號鑑定書在卷可憑。是以，足認被告之
    自白與事實相符，應堪採信。再被告前因施用毒品案件，經
    治處所施以強制戒治一年，於八十九年十月十九日強制戒治
    期滿，由臺灣臺北地方法院檢察署檢察官於九十年五月三十
    日，以九十年度戒毒偵字第一０八號為不起訴處分確定之情
    ，有上開不起訴處分書網路列印本及臺灣高等法院被告前案
    紀錄表一份在卷可稽。從而，本件事證明確，被告於強制戒
    治執行完畢釋放後五年內，再犯施用毒品犯行堪以認定，應
    依法論科。
二、核被告甲○○所為，係犯毒品危害防制條例第十條第一項之
    施用第一級毒品罪及第十條第二項之施用第二級毒品罪。被
    告施用第一級及第二級毒品前後持有海洛因及安非他命之低
    度行為，為其施用之高度行為所吸收，不另論罪。又被告先
    後多次施用第二級毒品安非他命之犯行，時間緊接，方法相
    同，所犯係構成要件相同之罪名，顯係基於概括犯意反覆為
    之，應依刑法第五十六條連續犯之規定論以一罪，並加重其
    刑。其於九十三年十一月二十一日凌晨一時許，以一行為同
    時施用第一級毒品及第二級毒品，觸犯二構成要件不同之罪
    名，為想像競合犯，所犯連續施用第二級毒品及施用第一級
    毒品罪兩罪間，應從一重之施用第一級毒品罪處斷。復查被
    告前因轉讓毒品案件，經臺灣高等法院以八十九年度上訴字
    第三一０號判決處有期徒刑一年二月確定，並於九十一年十
    月七日執行完畢出監之情，有卷附臺灣高等法院被告前案紀
    錄表可按，其於有期徒刑執行完畢後，五年內再犯有期徒刑
    以上之本罪，為累犯，應依刑法第四十七條之規定加重其刑
    。爰審酌被告前已因施用毒品經強制戒治後，獲不起訴處分
    之寬典，猶不知悔改而再犯本件施用第一、二級毒品犯行，
    顯見其戒除毒癮之意志薄弱，惟其施用毒品係自戕行為，對
    他人法益尚無具體危害，及其施用毒品之動機、時間、次數
    暨犯罪後坦承犯行等一切情狀，量處如主文所示之刑。
三、扣案之第一級毒品海洛因二包（合計淨重０‧三九公克）、
    第二級毒品安非他命二包（合計淨重二‧一一公克，驗餘淨
    重二‧０四公克）、含安非他命殘渣（量微無法秤重）之空
    瓶六個，其中毒品部分應依毒品危害防制條例第十八條第一
    項前段之規定，沒收銷燬之。至包裝上開毒品海洛因、安非
    他命之包裝袋各二只、空瓶六個，為被告所有供犯罪所用之
    物，爰依刑法第三十八條第一項第二款規定宣告沒收。另有
    扣案白粉一包（淨重０．一三公克），經鑑定結果並無法定
    毒品成分，有前開法務部調查局調科壹字第０六０００九二
    ０七號鑑定通知書可參，自無庸宣告沒收銷燬。
四、公訴人雖僅就被告自九十三年五月間某日起至九十三年九月
    十六日止，在臺北縣板橋市○○街一八五號四樓住處，施用
    第二級毒品安非他命犯行提起公訴，然檢察官就犯罪事實一
    部起訴者，其效力及於全部，本件被告其餘施用安非他命及
    海洛因之犯罪事實，與前揭論罪科刑部分，有連續犯及想像
    競合犯之裁判上一罪關係，本院自得併予審究，附此敘明。
據上論斷，應依刑事訴訟法第 273 條之 1 第 1項、第299 條第
 1項前段，毒品危害防制條例第 10 條第 1 項、第 2 項、第18
條第1 項前段，刑法第11條前段、第55條、第47條、第38條第1
項第2款，判決如主文。
本案經檢察官陳鴻濤到庭執行職務。
中　　華　　民　　國    94    年     4    月    13    日
                  刑事第九庭法　官  李  君  豪
以上正本證明與原本無異。
如不服本判決，應於判決送達後10日內向本院提出上訴狀。
                            書記官  蕭  汝  芳
中　　華　　民　　國    94    年     4    月    13    日
附錄本案論罪科刑法條
毒品危害防制條例第10條：
施用第一級毒品者，處六月以上五年以下有期徒刑。
施用第二級毒品者，處三年以下有期徒刑。
